臺灣屏東地方法院刑事裁定　　　　　　　99年度聲判字第18號
聲　請　人　陳秋忠
代　理　人　歐陽珮律師
被　　　告　陳氏明英
上列聲請人因被告所犯竊盜等案件，不服臺灣高等法院高雄分院
檢察署檢察長駁回再議之處分（99年度上聲議字第2037號），聲
請交付審判，本院裁定如下：
    主  文
聲請駁回。
    理  由
一、聲請交付審判意旨詳如附件聲請交付審判聲請狀暨補充理由
    狀所載。
二、按告訴人不服上級法院檢察署檢察長或檢察總長認再議為無
    理由而駁回之處分者，得於接受處分書後10日內委任律師提
    出理由狀，向該管第一審法院聲請交付審判。法院認為交付
    審判之聲請不合法或無理由者，應駁回之，刑事訴訟法第25
    8 條之1 、第258 條之3 第2 項前段分別定有明文。
三、次按刑事訴訟法第258 條之1 規定聲請人得向法院聲請交付
    審判，核其立法意旨，係法律對於檢察官不起訴或緩起訴裁
    量權制衡之外部監督機制，此時，法院之職責僅在就檢察官
    所為不起訴或緩起訴之處分是否正確加以審查，藉以防止檢
    察機關濫權。依此立法精神，同法第258 條之3 第3 項規定
    ：「法院就交付審判之聲請為裁定前，得為必要之調查。」
    ，其所謂「得為必要之調查」，係指調查證據之範圍應以偵
    查中曾顯現者為限，不可就新提出之證據再為調查，亦不可
    蒐集偵查卷宗以外之證據，否則將與刑事訴訟法第260 條之
    再行起訴規定混淆不清。又法院於審查交付審判之聲請有無
    理由時，除認為聲請人所指摘不利被告之事證未經檢察機關
    詳為調查或斟酌，或不起訴處分書所載理由違背經驗法則、
    論理法則或其他證據法則者外，不宜率予交付審判（法院辦
    理刑事訴訟案件應行注意事項第134 項參照）。至上開所謂
    聲請人所指摘不利被告之事證未經檢察機關詳為調查，係指
    聲請人所提出請求調查之證據，檢察官未予調查，且若經調
    查，即足以動搖原偵查檢察官事實之認定及處分之決定，倘
    調查結果，尚不足以動搖原事實之認定及處分之決定者，仍
    不能率予交付審判。
四、本件聲請人即告訴人陳秋忠以被告陳氏明英涉犯刑法第320
    條第1 項竊盜罪、同法第216 、21行使偽造私文書及同法第
    214 條使公務員登載不實之罪等罪嫌，向臺灣屏東地方法院
    檢察署檢察官提出告訴，經該署檢察官以99年度偵字第2235
    號為不起訴處分後，聲請人不服，聲請再議，經臺灣高等法
    院高雄分院檢察署檢察長認再議為無理由，並以99年度上聲
    議字第2037號駁回其再議之聲請等情，業經本院依職權調取
    前揭偵查卷證核閱無訛。
五、本件被告固坦承有於民國98年1 月16日，移轉登記座落於屏
    東縣新園鄉○○段第935 地號土地及其上門牌號碼為屏東縣
    新園鄉○○路380 號之房屋予己，惟堅詞否認有何前揭告訴
    人所指犯行。而本件被告有無前開竊盜等犯行，認定關鍵毋
    寧在於被告於辦理上開不動產移轉登記事宜時，是否為告訴
    人所知悉，並得告訴人之同意？經查：
（一）觀以屏東縣政府稅務局東港分局早於98年1 月16日將上開
      不動產之土地增值稅核覆通知書郵寄予被告（見偵卷第91
      頁）；告訴人於警詢時自承：伊之戶籍謄本、印鑑證明、
      房屋所有權狀都放在被告那邊，伊是在98年2 月間得知遭
      報告辦理過戶等語（見警卷第6 、8 頁）。苟告訴人所言
      為真，則告訴人於98年2 月間即已知悉上開不動產為被告
      移轉登記之情，參以一般社會大眾對於不動產之交易，因
      涉及金額多半甚高（本件不動產買賣價金為新臺幣108 萬
      餘元），均會審慎為之，以免致生紛爭，縱產生交易糾紛
      ，亦會儘速積極處理，以維自身權益，然告訴人為何延宕
      至98年9 月29日始報警處理？實與常情未符！是告訴人所
      陳，是否與事實相符，要屬有疑。
（二）復證人鄭登茂於警詢陳稱：房屋會先登記在告訴人名下，
      是因為被告購屋時沒有身分證，當時被告與告訴人在一起
      ，所以先過戶到告訴人名下，等被告有身分證後就過戶給
      被告，且所有過戶資料都是告訴人自己蓋的等語甚詳（見
      警卷第14頁）。核與被告辯稱：伊要買房子沒有身分證，
      當時告訴人是伊男朋友，所以伊跟他協議先以他的名字買
      下該屋，等伊有身分證時再過戶到伊名下等語相符（見警
      卷第2 頁）；再佐以證人鄭登茂與被告間並無任何利害關
      係，理當無虛偽陳述或曲意迴護被告之必要，益徵被告所
      辯應堪以採信。
（三）另告訴人雖陳稱相關過戶文件中之簽名均非其所親簽。然
      將卷附土地登記申請書、土地所有權買賣移轉契約書、建
      築改良物所有權移轉契約書中告訴人所簽署「陳秋忠」之
      字跡，比對本件偵查時檢察官命告訴人當庭書寫20次「陳
      秋忠」之字跡，其簽名之運筆、筆勢與字跡均雷同，顯係
      告訴人親自簽署，亦無其他積極證據證明確為被告偽簽，
      本院自難僅憑告訴人一面之詞，逕為不利於被告之認定。
      。
（四）又告訴人於警詢及偵查中均指稱買賣契約書上之告訴人指
      印並非其按捺云云，惟經製作告訴人指紋卡及調取土地、
      建物買賣移轉契約書原本送鑑定，其中土地登記申請書、
      土地所有權買賣移轉契約書及建築改良物所有權買賣移轉
      契約書上之指紋均與告訴人之右拇指指紋相符，且該數枚
      指印均精準按捺在上開文書之適當位置，此有內政部警政
      署刑事警察局99年4 月20日指紋鑑定書在卷可稽。足見土
      地過戶之相關資料係告訴人本人按捺指紋，自難認係遭被
      告偽造或該指印按捺乃事先未經告訴人同意。
（五）末以，證人即為告訴人辦理與前手買賣過戶事宜之代書黃
      國仁於偵查時亦到庭具結證稱：房子賣給告訴人後，被告
      及告訴人都曾分別找其問過房子如何過戶的事，告訴人有
      問一些細節，辦過戶的資料等語，顯見告訴人與被告均曾
      詢問辦理房子過戶事宜，足認其等確有辦理過戶之意思，
      則告訴人辯稱係遭偷辦過戶云云，顯不足採信。
六、綜上所述，本院認原不起訴處分書及聲請再議處分書均已詳
    予調查偵查卷內所存證據，並敘明所憑證據及判斷理由，認
    既無積極證據證明被告涉有聲請人所指訴之竊盜等罪嫌；且
    原處分所載證據取捨及事實認定之理由，亦無違背經驗法則
    或論理法則之情事。是原檢察官及臺灣高等法院高雄分院檢
    察署檢察長以被告犯罪嫌疑不足，分別予以不起訴處分及駁
    回再議之聲請，於法並無不合。是本件聲請人仍執首揭陳詞
    無非多為臆測之詞，縱為爭執，本院尚無法遽行推認被告即
    有首揭竊盜等犯行，是本件告訴人向本院聲請交付審判為無
    理由，應予駁回。
七、據上論斷，應依刑事訴訟法第258 條之3 第2 項前段，裁定
    如主文。
中    華    民    國  100     年    4     月    11    日
                  刑事第二庭    審判長法  官  潘正屏
                                      法  官  涂裕洪
                                      法  官  羅森德
以上正本證明與原本無異。
本件不得抗告。
中    華    民    國  100     年    4     月    11    日
                                      書記官  盧姝伶